臺灣桃園地方法院行政訴訟判決　
111年度交字第168號
原      告  李正傑  

被      告  臺北市交通事件裁決所


代  表  人  蘇福智  
上列當事人間交通裁決事件，原告不服被告民國111年1月3日北
市裁催字第22-ZIA132871號裁決，提起行政訴訟，經臺灣新北地
方法院以111年度交字第100號移送前來，本院判決如下：
    主  文
原告之訴駁回。
訴訟費用新臺幣參佰元由原告負擔。
    事實及理由
壹、程序方面：
    原告不服被告所為道路交通管理處罰條例（下稱道交條例）
    第8條之裁決而提起撤銷訴訟，依行政訴訟法第237條之1，
    應適用交通裁決事件訴訟程序。本件因卷證資料已經明確，
    本院依同法第237條之7 規定，不經言詞辯論，直接裁判。
貳、實體方面：
一、爭訟概要：
    緣原告於民國110年8月29日8時21分，駕駛其所有車牌號碼0
    00-0000號自用小客車（下稱系爭汽車）而行經國道3 號公
    路北向2.1公里處時，因有「汽車行駛高速公路速度超過規
    定最高速限（40公里以上未滿60公里）」之違規事實，經內
    政部警政署國道公路警察局第九公路警察大隊七堵分隊警員
    以非固定式科學儀器採證後，認定違規屬實，乃於110年9月
    10日填製內政部警政署國道公路警察局國道警交字第ZIA132
    871號舉發違反道路交通管理事件通知單對原告逕行舉發，
    記載應到案日期為110年10月25日前，並移送被告處理。原
    告於110年10月26日提出申訴不服舉發，嗣經被告調查認定
    原告有上開違規事實，乃依道交條例第33條第1 項第1 款、
    第63條第1 項及違反道路交通管理事件統一裁罰基準表等規
    定，以111年1月3日北市裁催字第22-ZIA132871號違反道路
    交通管理事件裁決書（下稱原處分），裁處原告罰鍰新臺幣
    （下同）5,000 元，並記違規點數1 點。原告不服，遂提起
    本件行政訴訟。
二、原告起訴主張及聲明：
  ㈠主張要旨：
    測速器有每個月校正和定位嗎，請提供測速儀器校正定位證
    明等語。
  ㈡聲明：⒈原處分撤銷。⒉訴訟費用由被告負擔。
三、被告答辯及聲明：
  ㈠答辯要旨：
　　本案經舉發機關就違規事實及舉發過程查復，本案取攝違規
    地點為國道3號北向2.1公里處，「警52」標誌牌面設置同向
    2.7公里處，前述標誌設置清晰完整，足供辨識，符合道交
    條例第7條之2第3項於高速公路應於300公尺至1000公尺間，
    明顯標示之規定；另本案使用之雷射測速儀器（器號：TC00
    6235，有效期限：111年6月30日）係由經濟部標準檢驗局委
    託財團法人台灣商品檢測驗證中心檢定合格，且尚在檢定合
    格有效期限內，故該雷射測速儀之準確性應值得信賴。經重
    新檢視採證照片，測得該車行速138KM/HR，限速90KM/HR，
    超速48KM/HR，依道交條例第33條第1項第1款舉發並無違誤
    ，原告之訴為無理由，請依法駁回原告之訴等語置辯。
  ㈡聲明：⒈原告之訴駁回。⒉訴訟費用由原告負擔。
四、爭點：
    本件原告是否有超速？測速器是有定期校正及定位？
五、本院的判斷：
  ㈠前提事實：
    爭訟概要欄所載之事實，除上開爭點外，其餘事實業為兩造
    所不爭執，且有舉發違反道路交通管理事件通知單及送達資
    料、原告110年10月26日申訴書、內政部警政署國道公路警
    察局第九公路警察大隊110年11月30日國道警九交字第11097
    04234號函、原處分書及送達證書、測速採證照片、雷達測
    速儀檢定合格證書、「警52」標誌相片、汽車車籍查詢資料
    等影本在卷（見本院卷第24頁至40頁）足資佐證，自堪認定
    。
  ㈡應適用之法令：
  ⒈道交條例第7 條之2 第1 項第7 款、第2 項第9 款、第3 項
    、第4項：汽車駕駛人之行為有下列情形之一，當場不能或
    不宜攔截製單舉發者，得逕行舉發：七、經以科學儀器取得
    證據資料證明其行為違規。前項第七款之科學儀器應採固定
    式，並定期於網站公布其設置地點。但汽車駕駛人之行為屬
    下列情形之一者，不在此限：九、行車速度超過規定之最高
    速限或低於規定之最低速限。對於前項第九款之違規行為，
    採用固定或非固定式科學儀器取得證據資料證明者，於一般
    道路應於一百公尺至三百公尺間，於高速公路、快速公路應
    於三百公尺至一千公尺間，明顯標示之；其定點當場攔截製
    單舉發者，亦同。第一項逕行舉發，應記明車輛牌照號碼、
    車型等可資辨明之資料，以汽車所有人為被通知人製單舉發
    。
　⒉道交條例第33條第1 項第1 款：
    汽車行駛於高速公路、快速公路或設站管制之道路，不遵使
    用限制、禁止、行車管制及管理事項之管制規則而有下列行
    為者，處汽車駕駛人新臺幣3,000 元以上6,000 元以下罰鍰
    ：一、行車速度超過規定之最高速限或低於規定之最低速限
    。
　⒊道交條例第63條第1 項第1 款：
    汽車駕駛人有下列各款所列條款之一者，除依原條款處罰鍰
    外，並予記點：一、有第三十三條第一項、第二項、第三十
    八條第一項、第四十條、第四十五條、第四十七條第一款至
    第三款、第四十八條、第四十九條或第六十條第二項第一款
    、第二款情形之一者，各記違規點數一點。
  ⒋按「本細則依道路交通管理處罰條例第九十二條第四項規定
    訂定之。」、「處理違反道路交通管理事件之程序及統一裁
    罰基準，依本細則之規定辦理。前項統一裁罰基準，如附件
    違反道路交通管理事件統一裁罰基準表。」，違反道路交通
    管理事件統一裁罰基準及處理細則第1 條、第2 條第1 項、
    第2 項分別亦有明定，是違反道路交通管理事件統一裁罰基
    準及處理細則即係基於法律之授權所訂定，而該處理違反道
    路交通管理事件之統一裁罰基準（即「違反道路交通管理事
    件統一裁罰基準表」）已考量「違反事件」、「法條依據」
    、「法定罰鍰額度或其他處罰」、「違規車種類別或違規情
    節」、「期限內繳納或到案聽候裁決者」、「逾越應到案期
    限30日內，繳納罰鍰或到案聽候裁決者」、「逾越應到案期
    限30日以上60日以內，繳納罰鍰或到案聽候裁決者」、「逾
    越應到案期限60日以上，繳納罰鍰或逕行裁決處罰者」等因
    素，作為裁量之標準，並未違反授權之目的及裁量權之本質
    ，是其不僅直接對外發生效力，且被告亦應受其拘束而適用
    之。
　㈢由前揭內政部警政署國道公路警察局第九公路警察大隊110年
    11月30日國道警九交字第1103704234號函、採證照片採證照
    片及「警52」標誌相片以觀，系爭汽車行經前開違規路段於
    國道3 號北向2.1處，該處限速為時速90公里，經警員以非
    固定式雷達測速儀測得其行車速度為時速138公里，而於違
    規處前方約600 公尺處（即同向2.7公里處）已設有測速取
    締標誌「警52」，又該雷達測速儀業經檢定合格（檢定日期
    ：110年6月15日、有效期限：111年6月30日）一事，亦有財
    團法人台灣商品檢測驗證中心雷達測速儀檢定合格證書附卷
    足憑（見本院卷第40頁），故被告據之認系爭汽車經駕駛而
    有「汽車行駛高速公路速度超過規定最高速限40公里以上未
    滿60公里」之違規事實，且符合道交條例第7 條之2 第3 項
    「於高速公路、快速公路應於三百公尺至一千公尺間，明顯
    標示之」之規定，乃以原處分裁處系爭車輛之車主（即原告
    ）前揭處罰內容，觀諸前開規定，依法洵屬有據。
　㈣本件判決基礎已經明確，兩造其餘的攻擊防禦方法及訴訟資
    料經本院斟酌後，核與判決結果不生影響，無一一論述及調
    查之必要，一併說明。
　㈤本件第一審裁判費為300 元，所以確定第一審訴訟費用額為
    300 元，由原告負擔。
六、結論：原處分並無違誤，原告訴請撤銷為無理由，應予駁回
    。
七、依行政訴訟法第195 條第1 項後段、第236 條、第98條第1
    項前段、第237 條之8 第1 項、第237 條之9 第1 項，判決
    如主文。
中　　華　　民　　國　　111 　年　　6 　　月　　30　　日
                  行政訴訟庭  法  官  徐  培  元
上為正本係照原本作成。
如不服本判決，應於判決送達後20日內，向本院提出上訴狀並表
明上訴理由（原判決所違背之法令及其具體內容或依訴訟資料可
認為原判決有違背法令之具體事實），其未載明上訴理由者，應
於提出上訴後20日內向本院補提理由書（上訴狀及上訴理由書均
須按他造人數附繕本，如未按期補提上訴理由書，則逕予駁回上
訴），並應繳納上訴裁判費新臺幣750元。
中　　華　　民　　國　　111 　年　　6 　　月　　30　　日
                              書記官  吳  文  彤